臺灣臺南地方法院刑事判決　　　　　　96年度交簡上字第29號
上　訴　人　乙○○
即　被　告
上　訴　人　丙○○○
即　被　告
上列上訴人等因過失傷害案件，不服本院95年度交簡字第2743號
、中華民國95年12月29日第一審判決（聲請案號：95年度偵字第
9245、14719號），提起上訴，本院管轄之第二審合議庭判決如
下：
    主  文
上訴駁回。
乙○○緩刑伍年、丙○○○緩刑年。
    事實及理由
一、本案經本院審理結果，認第一審以被告乙○○、丙○○○均
    犯刑法第284條第1項前段之過失傷害罪，並依其等過失程度
    、所受傷害情形及判決前迄未達成民事和解等情形，量處被
    告乙○○拘役四十日、被告丙○○○拘役五十九日，並諭知
    易科罰金之折算標準，其認事、用法均無不當，量刑亦稱妥
    適，應予維持，並引用第一審判決書記載之事實、證據（如
    附件）。另補充：按車輛行駛至無號誌而無交通指揮人員指
    揮之交岔路口，支線道車應暫停讓幹線道車先行。未設標誌
    、標線或號誌劃分幹、支線道者，少線道車應暫停讓多線道
    先行，道路交通安全規則第102條第1項第2款定有明文。本
    件依卷附道路交通事故現場圖所示，被告乙○○原騎乘機車
    行進之台南市○○○街劃分有快、慢二個車道；被告丙○○
    ○原騎乘腳踏車行進之同市○○○街44巷則未劃分車道，故
    被告乙○○應屬「多線道車」、被告丙○○○乃係「少線道
    車」。依前規定，被告丙○○○應暫停讓被告乙○○所騎乘
    之機車先行通過肇事交通路口。準此，被告乙○○即有優先
    通過該路口之權利，被告丙○○○就本件車禍之發生，應負
    主要之過程責任，其主張被告乙○○過失情節較為嚴重云云
    ，核難採取。
二、被告乙○○上訴意旨未指出原審判決有何不當，僅請求勸諭
    雙方和解；被告丙○○○上訴指摘原審量刑過重且未諭知緩
    刑，並認其應適用刑法第62條自首之規定減輕其刑云云。惟
    查，原判決採擇證據、認定事實，適用法律均無不當，且被
    告丙○○○應負主要過失責任，已如前述，自應量處較重之
    刑，始符合比例原則之要求。而其與被告乙○○於原審判決
    前並未達成民事和解，原審因之未宣告緩刑，至屬允當。再
    者，本件據報前往處理之交通警員林清祥到達車禍現場之前
    ，被告二人均經送醫治療，該警員嗣係依通報而前往其等就
    診之郭綜合醫院始得查訪被告二人等情，已據該警員詳載於
    台南市○○○道路肇事人自首情形紀錄表及道路交通事故現
    場圖附註欄。又被告丙○○○於系爭車禍發生後，尚無法親
    自接受司法警察之詢問，僅委由其子葉瑞忠提出過失傷害之
    告訴，並未陳述被告丙○○○自己亦有過失，故被告丙○○
    ○並非於職司犯罪調查之司法警察林清祥不知其騎乘腳踏車
    車禍肇事前，向該警員自承過失傷害犯行並接受裁判，已甚
    明確，自無從依刑法第62條自首之規定減輕其刑。綜上所述
    ，被告乙○○未指摘原判決有何不當而提起上訴、被告丙○
    ○○上訴指摘原判決不當，均無可採，其等上訴皆無理由，
    應予駁回。
三、末查被告二人均未曾受有期徒刑以上刑之宣告，有臺灣高等
    法院被告全國前案紀錄表及法務部刑案資料查註紀錄表附卷
    可稽，況被告乙○○已於本院受命法官準備程序期日與被告
    丙○○○達成民事和解，並當庭交付賠償金新臺幣50,000元
    予被告丙○○○之家屬點收無訛，且雙方均陳明不予追究刑
    事責任之意旨，並經記明筆錄在卷，本院認被告二人經此偵
    、審程序，應知警惕，信無再犯之虞，其等宣告之刑以暫不
    執行為適當，並參酌被告乙○○平日騎乘機車，速度較快，
    較易造成其他用路人遭受損害；被告丙○○○年事已高，其
    所騎乘之腳踏車對於其他用路人可能產生之受傷風險較低之
    情況，分別諭知被告乙○○緩刑五年、被告丙○○○緩刑三
    年，以啟自新，並促其等日後謹慎駕車。
四、被告二人均經合法傳喚，無正當理由不到庭，爰不待其等陳
    述，逕行判決。
據上論斷，應依刑事訴訟法第455條之1第1項、第3項、第368條
、第373條、第371條，刑法第74條第1項第1款，判決如主文。
本案經檢察官甲○○到庭執行職務
中　　華　　民　　國　　96　　年　　6 　　月　　13　　日
　　　　　　　　　刑事第十庭    審判長法　官　陳欽賢
                                      法  官  林臻嫺
                                      法  官  陳賢德
以上正本證明與原本無異。
本件不得上訴。
      　　　　　　　　　　　　　　　　書記官　陳麗雅
中　　華　　民　　國　　96　　年　　6 　　月　　13　　日
